<!DOCTYPE html PUBLIC "-//W3C//DTD XHTML 1.0 Transitional//EN" "http://www.w3.org/TR/xhtml1/DTD/xhtml1-transitional.dtd">
<html xmlns="http://www.w3.org/1999/xhtml">
<head>
	<meta http-equiv="Content-Type" content="text/html; charset=iso-8859-1" />
	<title>Ymmärrä suomea</title>
	<style type="text/css" media="all">@import "css/styles.css";</style>
	<script type="text/javascript" src="swfobject.js"></script>
</head>
<body class="font-medium">
	<div id="main-wrapper">
		<div id="topbar"></div>
		<div id="main-menu">
			<table cellspacing="0" cellpadding="0" border="0" class="add-links"><tr>
				<td class="item"><img class="raquo" src="i/raquo.gif" alt="" height="7" width="4" /><a href="/ymmarra/index.php?moduli=sanakirja">Sanakirja</a></td>
				<td class="item"><img class="raquo" src="i/raquo.gif" alt="" height="7" width="4" /><a href="/ymmarra/index.php?moduli=verbit">Verbiluettelo</a></td>
				<td class="item"><img class="raquo" src="i/raquo.gif" alt="" height="7" width="4" /><a href="/ymmarra/index.php?moduli=kielioppi">Kielioppi</a></td>
			</tr></table>
			<table cellspacing="0" cellpadding="0" border="0"><tr>
				<td class="item"><img class="raquo" src="i/raquo.gif" alt="" height="7" width="4" /><a href="/ymmarra/index.php">Etusivu</a></td>
				<td class="item"><img class="raquo" src="i/raquo.gif" alt="" height="7" width="4" /><a href="/ymmarra/index.php?moduli=tekstit">Lukutekstit</a></td>
			</tr></table>
		</div>
		<div id="content">
			<table cellspacing="0" cellpadding="0" border="0" id="content-wrapper"><tr>
				<td>
					<div id="left-menu">
												<div class="header-verb"><span>Verbit</span></div>
						<div class="menu">
								<div class="init"><a href="/ymmarra/index.php?moduli=verbit&kirjain=a">A</a></div>
								<div class="init"><a href="/ymmarra/index.php?moduli=verbit&kirjain=e">E</a></div>
								<div class="init"><a href="/ymmarra/index.php?moduli=verbit&kirjain=h">H</a></div>
								<div class="init"><a href="/ymmarra/index.php?moduli=verbit&kirjain=i">I</a></div>
								<div class="init"><a href="/ymmarra/index.php?moduli=verbit&kirjain=j">J</a></div>
								<div class="init"><a href="/ymmarra/index.php?moduli=verbit&kirjain=k">K</a></div>
								<div class="init"><a href="/ymmarra/index.php?moduli=verbit&kirjain=l">L</a></div>
								<div class="init"><a href="/ymmarra/index.php?moduli=verbit&kirjain=m">M</a></div>
								<div class="init"><a href="/ymmarra/index.php?moduli=verbit&kirjain=n">N</a></div>
								<div class="init"><a href="/ymmarra/index.php?moduli=verbit&kirjain=o">O</a></div>
								<div class="init"><a href="/ymmarra/index.php?moduli=verbit&kirjain=p">P</a></div>
								<div class="init"><a href="/ymmarra/index.php?moduli=verbit&kirjain=r">R</a></div>
								<div class="init"><a href="/ymmarra/index.php?moduli=verbit&kirjain=s">S</a></div>
								<div class="init"><a href="/ymmarra/index.php?moduli=verbit&kirjain=t">T</a></div>
								<div class="init"><a href="/ymmarra/index.php?moduli=verbit&kirjain=u">U</a></div>
								<div class="init"><a href="/ymmarra/index.php?moduli=verbit&kirjain=v">V</a></div>
								<div class="init"><a href="/ymmarra/index.php?moduli=verbit&kirjain=y">Y</a></div>
								<div class="init"><a href="/ymmarra/index.php?moduli=verbit&kirjain=Ä">Ä</a></div>
						</div>					</div>
				</td>
				<td>
					<div id="main-content">
						<div id="path">
							<a href=".">Etusivu</a> &gt; <a href="/ymmarra/index.php?moduli=verbit&kirjain=P">P</a>						</div>
													<h1>PIENENTÄÄ</h1>
						<table cellspacing="0" cellpadding="0" border="0">
							<tr>
								<td colspan="2" style="padding-bottom:10px;"><strong>Aktiivin indikatiivi</strong></td>
							</tr>
							<tr>
								<td><pre>PREESES                    
minä      pienennän        
sinä      pienennät        
hän       pienentää        
me        pienennämme      
te        pienennätte      
he        pienentävät      
PASSIIVI
          pienennetään     

IMPERFEKTI                 
         pienensin         
         pienensit         
         pienensi          
         pienensimme       
         pienensitte       
         pienensivät       

PASSIIVI
         pienennettiin     

PERFEKTI
olen     pienentänyt       
olet     pienentänyt       
on       pienentänyt       
olemme   pienentäneet      
olette   pienentäneet      
ovat     pienentäneet      


PASSIIVI
on       pienennetty       

PLUSKVAMPERFEKTI
olin     pienentänyt       
olit     pienentänyt       
oli      pienentänyt       
olimme   pienentäneet      
olitte   pienentäneet      
olivat   pienentäneet      

PASSIIVI
oli      pienennetty       
</pre></td>
								<td>&nbsp;&nbsp;&nbsp;</td>
								<td><pre>    KIELTOMUOTO
      en        pienennä
      et        pienennä
      ei        pienennä
      emme      pienennä
      ette      pienennä
      eivät     pienennä

      ei        pienennetä

   
     en        pienentänyt
     et        pienentänyt
     ei        pienentänyt
     emme      pienentäneet
     ette      pienentäneet
     eivät     pienentäneet


     ei        pienennetty


   en      ole pienentänyt
   et      ole pienentänyt
   ei      ole pienentänyt
   emme    ole pienentäneet
   ette    ole pienentäneet
   eivät   ole pienentäneet



   ei      ole pienennetty


   en    ollut  pienentänyt
   et    ollut  pienentänyt
   ei    ollut  pienentänyt
   emme  olleet pienentäneet
   ette  olleet pienentäneet
   eivät olleet pienentäneet


   ei    ollut  pienennetty
</pre></td>
							</tr>
						</table>
						<table cellspacing="0" cellpadding="0" border="0">
							<tr>
								<td colspan="2" style="padding-bottom:10px;"><strong>Aktiivin konditionaali</strong></td>
							</tr>
							<tr>
								<td><pre>PREESENS
minä     pienentäisin      
sinä     pienentäisit      
hän      pienentäisi       
me       pienentäisimme    
te       pienentäisitte    
he       pienentäisivät    

PASSIIVI
         pienennettäisiin  

PERFEKTI
olisin   pienentänyt       
olisit   pienentänyt       
olisi    pienentänyt       
olisimme pienentäneet      
olisitte pienentäneet      
olisivat pienentäneet      
 
PASSIIVI
olisi    pienennetty       
</pre></td>
								<td>&nbsp;&nbsp;&nbsp;</td>
								<td><pre> 
   en          pienentäisi
   et          pienentäisi
   ei          pienentäisi
   emme        pienentäisi
   ette        pienentäisi
   eivät       pienentäisi


   ei          pienennettäisi


   en olisi    pienentänyt
   et olisi    pienentänyt
   ei olisi    pienentänyt
   emme olisi  pienentäneet
   ette olisi  pienentäneet
   eivät olisi pienentäneet 


   ei olisi    pienennetty
</pre></td>
							</tr>
						</table>
						<table cellspacing="0" cellpadding="0" border="0">
							<tr>
								<td colspan="2" style="padding-bottom:10px;"><strong>Aktiivin potentiaali</strong></td>
							</tr>
							<tr>
								<td><pre>PREESENS
minä     pienentänen       
sinä     pienentänet       
hän      pienentänee       
me       pienentänemme     
te       pienentänette     
he       pienentänevät     

PASSIIVI
         pienennettäneen   

PERFEKTI
lienen   pienentänyt       
lienet   pienentänyt       
lienee   pienentänyt       
lienemme pienentäneet      
lienette pienentäneet      
lienevät pienentäneet      

PASSIIVI
lienee   pienennetty       
</pre></td>
								<td>&nbsp;&nbsp;&nbsp;</td>
								<td><pre> 
    en          pienentäne
    et          pienentäne
    ei          pienentäne
    emme        pienentäne
    ette        pienentäne
    eivät       pienentäne


    ei          pienennettäne


   en    liene pienentänyt
   et    liene pienentänyt
   ei    liene pienentänyt
   emme  liene pienentäneet
   ette  liene pienentäneet
   eivät liene pienentäneet 


   ei    liene pienennetty
</pre></td>
							</tr>
						</table>
						<table cellspacing="0" cellpadding="0" border="0">
							<tr>
								<td colspan="2" style="padding-bottom:10px;"><strong>Aktiivin imperatiivi</strong></td>
							</tr>
							<tr>
								<td><pre>PREESENS

(sinä)   pienennä          
(hän)    pienentäköön      
(me)     pienentäkäämme    
(te)     pienentäkää       
(he)     pienentäkööt      

PASSIIVI
         pienennettäköön   

PERFEKTI

ole      pienentänyt       
olkoon   pienentänyt       
olkaamme pienentäneet      
olkaa    pienentäneet      
olkoot   pienentäneet      

PASSIIVI

olkoon   pienennetty       
</pre></td>
								<td>&nbsp;&nbsp;&nbsp;</td>
								<td><pre> 

   älä         pienennä
   älköön      pienentäkö
   älkäämme    pienentäkö
   älkää       pienentäkö
   älkööt      pienentäkö


   älköön      pienennettäkö



   älä ole       pienentänyt
   älköön olko   pienentänyt
   älkäämme olko pienentäneet
   älkää olko    pienentäneet
   älkööt olko   pienentäneet



   älköön olko   pienennetty
</pre></td>
							</tr>
						</table>
						<table cellspacing="0" cellpadding="0" border="0">
							<tr>
								<td colspan="2" style="padding-bottom:10px;"><strong>Verbin nominaalimuodot</strong></td>
							</tr>
							<tr>
								<td><pre>I INFINITIIVI              

Lyhyempi muoto:            
         pienentää         

Pitempi muoto:             
         pienentääkseni    
         pienentääksesi
         pienentääkseen
         pienentääksemme
         pienentääksenne
         pienentääkseen

III  INFINITIIVI           

inessiivi    pienentämässä 
elatiivi     pienentämästä 
illatiivi    pienentämään  
adessiivi    pienentämällä
abessiivi    pienentämättä 
instruktiivi pienentämän   
                           
Passiivi
instruktiivi pienennettämän 
                           
                           
</pre></td>
								<td>&nbsp;&nbsp;&nbsp;</td>
								<td><pre> II INFINITIIVI

 inessiivi    pienentäessä
 instruktiivi pienentäen

Passiivi
inessiivi    pienennettäessä






  IV INFINITIIVI

 nominatiivi  pienentäminen
 partitiivi   pienentämistä
      

 I PARTISIIPPI
 aktiivi      pienentävä
 passiivi     pienennettävä

II PARTISIIPPI
 aktiivi      pienentänyt
 passiivi     pienennetty
</pre></td>
							</tr>
						</table>

					</div>
				</td>
			</tr></table>		</div>
		<div id="footer"><a href="http://www.oph.fi/"><img src="i/oph_logo_ymmarrasuomea.gif" width="157" height="35" alt="OPH" /></a></div>
	</div>
</body>
</html>
